# 请教陈版，有关收入可变对价的问题

提问人：gpqg 时间：2020-02-22 08:05:26
陈版，在长期服务协议中，当对价固定不变时，无论是识别出单一履约义务还是多项履约义务，会计处理通常不会有所不同（假设不存在重大的融资成分）。但是，在涉及可变对价的安排中，得出单一履约义务而非多项履约义务的结论可能会造成重大影响。
我的问题是，最后一句话中，为什么涉及到可变对价时，结论就会有重大影响？这个是什么意思呢？
谢谢陈版！

回答人：chenyiwei
前一种情况下，如果虽然有多项履约义务，但每一项履约义务都是在合同期内按直线法确认收入，则是否分拆为多项履约义务对各期的收入、成本计量影响不大。
但如果涉及到部分履约义务存在可变对价的情况，由于可变对价估计的限制（不能超出预计在不确定性消除时极可能不会发生重大转回的金额），导致各项履约义务的单独售价比例会因为可变对价的估计而有所不同，而当导致对价可变的不确定性消除时，释放出来的收入确认在当期，也会影响收入在各期间之间的分布。